【裁判字號】    99,上易,104
【裁判日期】    990223
【裁判案由】    竊盜
【裁判全文】
臺灣高等法院臺南分院刑事判決         99年度上易字第104號
上 訴 人
即 被 告  乙○○
上列上訴人因竊盜案件，不服臺灣臺南地方法院98年度訴字第14
77號中華民國98年11月25日第一審判決（起訴案號：臺灣臺南地
方法院檢察署98年度偵字第10361、13057、1716、2044號），提
起上訴，本院判決如下：
    主  文
上訴駁回。
    理  由
一、依刑事訴訟法第350條、第361條、第362條、第367條規定，
    不服地方法院之第一審判決而上訴者，須提出上訴書狀，並
    應敘述具體理由，為上訴必備之程式；其所提出之書狀未敘
    述上訴理由，或僅曾以言詞陳述上訴理由者，均應於上訴期
    間屆滿後20日內補提理由書於第一審法院。第一審法院經形
    式審查，認逾期未補提上訴理由者，應定期間先命補正；逾
    期未補正者，為上訴不合法律上之程式，應以裁定駁回。倘
    已提出上訴理由，但所提非屬具體理由者，則由第二審法院
    以上訴不合法律上之程式，判決駁回。而所謂具體理由，必
    係依據卷內既有訴訟資料或提出新事證，指摘或表明第一審
    判決有何採證認事、用法或量刑等足以影響判決本旨之不當
    或違法，而構成應予撤銷之具體事由，始克當之（例如：依
    憑證據法則具體指出所採證據何以不具證據能力，或依憑卷
    證資料，明確指出所為證據證明力之判斷如何違背經驗、論
    理法則）；倘僅泛言原判決認定事實錯誤、違背法令、量刑
    失之過重或輕縱，而未依上揭意旨指出具體事由，或形式上
    雖已指出具體事由，然該事由縱使屬實，亦不足以認為原判
    決有何不當或違法者（例如：對不具有調查必要性之證據，
    法院未依聲請調查亦未說明理由，或援用證據不當，但除去
    該證據仍應為同一事實之認定），皆難謂係具體理由，俾與
    第二審上訴制度旨在請求第二審法院撤銷、變更第一審不當
    或違法之判決，以實現個案救濟之立法目的相契合，並節制
    濫行上訴（ 最高法院97年度台上字第892號刑事判決意旨參
    照）。
二、上訴人意旨略以：上訴人即被告乙○○開車搭載另三位被告
    黃宣銘、戴偉仁、王永霖，係因一時糊塗而遭利用，上訴人
    事前並不知另三位被告之行竊計畫，知悉後亦出言勸阻另三
    位被告不要行竊，絕無替另三位被告把風之情事。又上訴人
    尚有正當工作及美滿家庭，爰不服原判決量刑過重，依法上
    訴云云。
三、經查：
（一）上訴人即被告乙○○前因施用毒品案件，經臺灣臺南地方
      法院於民國（下同）95年8月17日以95年度訴字第926號判
      決判處有期徒刑10月，減為有期徒刑5月確定，於96年7月
      16日縮刑期滿執行完畢。詎仍不知悔改，於上開有期徒刑
      執行完畢後5年內 ，與黃宣銘、戴偉仁、王永霖共同基於
      意圖為自己不法所有之犯意聯絡，於98年3月31日上午1時
      57分許，結夥三人以上 ，由乙○○駕駛車號UP-1033號自
      小客車，搭載黃宣銘、戴偉仁、王永霖等人，至臺南縣新
      化鎮唪口里唪口45之6號旁土地公廟 ，由乙○○待在車上
      把風接應，黃宣銘、戴偉仁、王永霖則在下車後，分別以
      腳踹，及持客觀上可作為兇器使用之鐵撬破壞該廟內之賽
      錢箱，再將該賽錢箱搬回車上，隨即駕車離去，其後並共
      同將賽錢箱內現金新臺幣400元用作購買毒品之用。
（二）上開事實，業據證人即被害人甲○○於警詢中，證人即共
      同被告戴偉仁、王永霖於偵查中，及證人即共同被告黃宣
      銘、戴偉仁、王永霖於原審法院審理時以證人身分具結後
      證述綦詳，復有錄影監視翻拍照片9張、車號UP-1033號自
      小客車車籍查詢資料1紙 、乙○○持用之0000000000號及
      戴偉仁持用之0000000000號行動電話通聯紀錄各 1份在卷
      可資佐證。被告固其辯稱未參與竊盜云云，然觀諸三位證
      人即共同被告證述之內容，關於乙○○參與本件犯行之時
      間、地點、過程、方式均能詳實而完整的陳述，而無矛盾
      ，且渠等均與被告乙○○間無深仇大恨，若非被告真有共
      同參與上開竊盜犯行，何以三人需要甘冒觸犯偽證罪之重
      典誣指他人，而為虛偽不實之證述，且渠等證述均能互核
      相符，是證人所述應係出於真實，可資採信，足認被告乙
      ○○在三位證人下車行竊之際，其於車上把風接應而參與
      前述竊盜犯行，應無疑義。從而，被告乙○○於上開時、
      地 ，駕駛車號UP-1033號自小客車搭載證人即共同被告黃
      宣銘、戴偉仁、王永霖前往臺南縣新化鎮唪口里唪口45之
      6號旁土地公廟，共同竊盜賽錢箱之犯行，確屬事實，要
      可認定。
（三）原審法院認被告乙○○所為 ，係犯刑法第321條第1項第3
      、4款之結夥三人以上攜帶凶器加重竊盜罪 。其於共犯黃
      宣銘、戴偉仁及王永霖實施竊盜臺南縣新化鎮唪口里唪口
      45之6號旁的土地公廟內之賽錢箱時，在其所駕駛之車牌
      號碼UP-1033號自小客車上，為渠等三人把風，為防止阻
      礙犯罪事實發生之行為，自屬犯罪行為之分擔，被告乙○
      ○應計入與共犯黃宣銘、戴偉仁及王永霖結夥之內。被告
      乙○○與黃宣銘、戴偉仁、王永霖等四人就本件犯行間，
      有犯意聯絡及行為分擔，應論以共同正犯。又被告前因施
      用毒品案件，於96年7月16日縮刑期滿執行完畢，有臺灣
      高等法院被告前案紀錄表、臺灣臺南地方法院檢察署刑案
      資料查註紀錄表各1份附卷可稽，其於有期徒刑執行完畢
      後，5年以內故意再犯本件有期徒刑以上刑之罪，為累犯
      ，應依刑法第47條之規定加重其刑。爰審酌被告乙○○正
      值青壯，竟不思自食其力以獲取所需，而與被告黃宣銘、
      戴偉仁、王永霖共同為竊盜犯行，其行為已造成社會治安
      之破壞，及其智識程度、平日素行、犯罪後態度等一切情
      狀，量處有期徒刑9月。原審法院已詳敘認定上訴人犯罪
      事實之理由、證據及量刑審酌之事由，從形式上予之審查
      ，並無違背法令之情形。
（四）上訴人雖以前揭情詞提起上訴，惟查：上訴人僅空言否認
      原審法院所認定之事實，然未提出任何證據以實其說，顯
      非依據卷內訴訟資料或提出新事證，具體指摘原判決關於
      採證認定事實、適用法律有何違法或不當之處。另按量刑
      ，係屬法院裁判時得依職權裁量之事項，原審法院業已審
      酌上訴人行為已造成社會治安之破壞，及其智識程度、平
      日素行、犯罪後態度等一切情狀，量處上開之刑，尚與罪
      刑相當原則無違。職此，上訴人指摘原審量過重，形式上
      雖以其有正當工作及美滿家庭為由，然縱屬實，亦難認原
      判決有裁量權之濫用，易言之亦不足以認為原判決前述之
      量刑有何不當或違法。揆諸首揭判決意旨，本件上訴人所
      提之上訴理由，均難謂係具體理由，從而本件上訴不合上
      訴之法定要件，應予駁回，並不經言詞辯論為之。
四、據上論斷，應依刑事訴訟法第367條前段、第372條，判決如
    主文。
中    華    民    國    99    年    2     月    23    日
                  刑事第三庭    審判長法  官    陳義仲
                                      法  官    宋明中
                                      法  官    蔡勝雄
以上正本證明與原本無異。
不得上訴。
                                      書記官    汪姿秀
中    華    民    國    99    年    2     月    23    日

司法院資訊處製作；財團法人民間司法改革基金會備份。
